臺灣嘉義地方法院民事裁定
110年度聲字第253號 
聲  請  人  瑞成鐵材有限公司

法定代理人  顏英欽  


相  對  人  榮群營造股份有限公司

法定代理人  林群鎮  
上列聲請人聲請返還提存物事件，本院裁定如下：
    主  文
本院108年度存字第355號提存事件聲請人所提存之擔保金新臺幣
2,977,000元，准予返還。
    理  由
一、按訴訟終結後，供擔保人證明已定20日以上之期間，催告受
    擔保利益人行使權利而未行使者，或法院依供擔保人之聲請
    ，通知受擔保利益人於一定期間內行使權利並向法院為行使
    權利之證明而未證明者，法院應依供擔保人之聲請，以裁定
    命返還其提存物或保證書，民事訴訟法第104條第1項第3款
    定有明文，依同法第106條之規定，於其他依法令供訴訟上
    之擔保者，亦準用之。
二、本件聲請意旨略以：兩造間假扣押事件，聲請人前依鈞院10
    8年度司裁全字第192號假扣押裁定，提供新臺幣（下同）2,
    977,000元為擔保，並以鈞院108年度存字第355號擔保提存
    事件提存後，聲請對相對人假扣押執行（108年度執全字第1
    32號）在案，嗣因聲請人已撤銷前開假扣押裁定及撤回假扣
    押執行，訴訟已終結，並聲請鈞院通知相對人行使權利，經
    鈞院以110年度聲字第206號裁定通知相對人於裁定送達後20
    日內行使權利，迄今逾期仍未行使，爰依民事訴訟法第104
    條第1項第3款規定聲請裁定返還提存物等語。
三、經查，聲請人前揭主張，業據其提出本院108年度存字第355
    號提存書、民事撤回假扣押執行狀、民事執行處通知、本院
    民國110年8月4日函、臺灣彰化地方法院民事執行處函、臺
    灣橋頭地方法院民事執行處通知、本院110年度司裁全聲字
    第23號民事裁定、110年度聲字第206號民事裁定暨確定證明
    書等影本為證，並經本院依職權調閱本院108年度存字第355
    號擔保提存案卷、108年度司裁全字第192號假扣押及108年
    度執全字第132號假扣押執行案卷、110年度司裁全聲字第23
    號撤銷假扣押案卷、110年度聲字第206號行使權利案卷等核
    閱屬實，並符合民事訴訟法第104條第1項第3款所定之「訴
    訟終結」情形，且相對人迄未行使權利，亦有本院民事紀錄
    科查詢表附卷可稽。從而，聲請人聲請返還提存物，即屬有
    據，應予准許，爰裁定如主文。
中　　華　　民　　國　　110 　年　　10　　月　　29　　日
                  民事第二庭法　官　陳威憲 
以上正本係照原本作成。
如不服本裁定應於本裁定送達後10日內，以書狀向本院提出抗告
狀（須按對造人數提出繕本），並繳納抗告費新臺幣1,000元。
中　　華　　民　　國　　110 　年　　10　　月　　29　　日
                            書記官  方瀅晴